# 求助陈版主，存货跌价计算的疑问

提问人：liuweisheng 时间：2022-12-29 14:48:46
存货跌价能否根据库龄按照不同比例进行计提，谢谢版主解惑。

回答人：chenyiwei
库龄法是一种按组合计提坏账准备的做法。在实务中也有一定的可用性，但要注意以下几点：
1 、首先需对存货进行恰当分组，确保同一组合内部不同存货项目的可收回性与库龄之间的对应关系是类似的，即类似于应收款项信用风险组合的分类。针对不同组合分别确定计提比例，并定期复核调整。
2 、库龄法适用的基本前提是存货可收回金额与库龄之间存在直接、明确的对应关系，库龄是影响可收回金额的最主要考虑因素。实务中一般适用于以下情况：（ 1 ）对保质期有严格限制的药品、食品类商品；（ 2 ）技术进步和更新换代很快的商品，如电子产品等；（ 3 ）季节性商品。